臺灣臺南地方法院刑事判決　　　　　　　　96年度訴字第23號
公　訴　人　臺灣臺南地方法院檢察署檢察官
被　　　告　甲○○
上列被告因公共危險等案件，經檢察官提起公訴（95年度偵字第
17493號），被告於本院準備程序進行中，就被訴事實為有罪之
陳述，經本院合議庭裁定由受命法官獨任進行簡式審判程序，判
決如下：
    主    文
甲○○攜帶兇器竊盜，處有期徒刑柒月，扣案之老虎剪壹支沒收
；又攜帶兇器竊盜，處有期徒刑玖月，扣案之老虎剪壹支沒收。
應執行有期徒刑壹年貳月，扣案之老虎剪壹支沒收。
    事    實
一、甲○○意圖為自己不法之所有，基於竊盜之犯意為下列行為
    ：（一）先於民國（下同）九十五年十月九日下午三時許，
　　騎乘車牌號碼ＯＡＲ－七五○號重型機車，至臺南縣官田鄉鎮
  　○鎮村第一之四號地號土地，執持其所有客觀上足以
    對人之生命、身體安全構成威脅之兇器老虎剪一支，剪斷丁
    ○○所有匯橋高幹十五右二號電桿之價值約新臺幣（下同）
    二千元、規格二十二m/㎡、長度約四十公尺、重量約十公斤
    之電線。（二）復於同日下午七時三十分許騎乘上揭機車至
  　臺南縣六甲鄉○○村○○段第一五○九號地號土地，執持其
    所有客觀上足以對人之生命、身體安全構成威脅之上開老虎
    剪一支，剪斷臺灣電力公司所有而由其員工丙○○管領匯橋
    高幹二一號電桿之價值約一千零五十五元、規格二十二m/㎡
    、長度約四十五公尺、重量約十一點七公斤之ＰＶＣ風雨線
    ，而以此方式足以妨害供公眾使用之電氣事業，並在臺南縣
    六甲鄉中社村高鐵橋下，以美工刀割取上揭ＰＶＣ風雨線及
    電線內之銅線後，於同年月十日，騎乘上揭機車將重計十七
    公斤之銅線運至臺南縣官田鄉南村一號之一「金昌舊貨商
    行」，以三千四百元之價格售與不知情之李麗雲，得款後花
    用殆盡。經警據報循線查獲上情，並扣得電線塑膠皮一批及
    老虎剪一支。
二、案經丙○○訴由臺南縣警察局麻豆分局報告臺灣臺南地方法
    院檢察署偵查後提起公訴。
    理　　由
壹、程序方面：
　　本案被告甲○○所犯刑法第三百二十一條第一項第三款加重
  　竊盜罪及同法第一百八十八條妨害公用事業罪，並非死刑、
    無期徒刑或最輕本刑有期徒刑三年以上之罪，亦非高等法院
    管轄第一審案件，且於準備程序進行中，被告先就被訴事實
    為有罪之陳述，經告知被告簡式審判程序之旨，並聽取檢察
    官、被告之意見後，本院合議庭裁定由受命法官進行簡式審
　　判程序，是本案之證據調查，依刑事訴訟法第二百七十三條
　  之二規定，不受同法第一百五十九條第一項、第一百六十一
    條之二、第一百六十一條之三、第一百六十三條之一及第一
    百六十四條至第一百七十條規定之限制，合先敘明。
貳、實體方面：
一、上揭犯罪事實，業據被告於本院審理時坦承不諱（見本院九
    十六年五月二十二日審判筆錄），核與證人丙○○、丁○○
    、李麗雲及林土盛於警詢中證述之情節相符，並有地磅單、
    扣押書、贓物認領保管單、現場照片及臺灣電力公司提供之
    銅線與被告售與李麗雲之銅線對照照片在卷可參，綜上各情
    相互酌參，被告之自白，經核與事實相符，堪可採信。本案
    事證明確，被告之犯行，堪以認定。
二、按刑法第三百二十一條第一項第三款之攜帶兇器竊盜罪，係
    以行為人攜帶兇器竊盜為其加重條件，此所謂兇器，其種類
    並無限制，凡客觀上足對人之生命、身體、安全構成威脅，
    具有危險性之兇器均屬之，且祇須行竊時攜帶此種具有危險
    性之兇器為已足，並不以攜帶之初有行兇之意圖為必要，是
    以螺絲起子、鉗子等一般家庭日常工具，只要客觀上足對人
    之身體、生命構成威脅，即屬該款所指之兇器，最高法院七
    十九年度台上字第五二五三號判例意旨、司法院七十四年廳
    刑一字第三一三號函亦可資參照。故本件被告所使用之老虎
    剪一支，客觀上既具有危險性，且質地堅硬，足以傷害人之
    身體及危害人之生命，顯具危險性，應認係屬兇器至明。次
    按刑法第一百八十八條之妨害公用事業罪，以妨害鐵路、郵
    務、電報、電話，或供公眾之用水、電氣、煤氣事業為要件
    ，此所稱之妨害，指以不當方法妨礙、侵害其正常狀態之行
    為而言；考其立法目的，係為保障公眾使用上開列舉公用事
    業之利益而設，用以維護公共之安全，故於刑法公共危險罪
    章立此規定。從而其妨害行為，必足以危害不特定或特定多
    數之公眾使用上揭公用事業利益，始足當之（最高法院八十
    八年度臺上字第六八三一號判例可資參照）。查被告於犯罪
    事實（二）部分以老虎剪將臺電公司所有之供電用電纜線剪
    斷後，造成該地區用電戶無法使用電力，妨害多數用戶電氣
    之使用，臺電公司亦需花費勞力、時間修復，顯已危害一般
    大眾使用電氣之公共利益，甚為顯明。
三、核被告犯罪事實（一）、（二）所為，均係犯刑法第三百二
    十一條第一項第三款之攜帶兇器竊盜罪；又犯罪事實（二）
    之部分，同時觸犯刑法第一百八十八條之妨害公用事業罪。
    被告就犯罪事實（二）之部分，係以一行為同時觸犯二罪名
    ，為想像競合犯，應依刑法第五十五條規定從重論以加重竊
    盜罪。又按數犯罪行為於同時同地或密切接近之時地實施，
    各行為之獨立性極為薄弱，依一般社會健全觀念，在時間差
    距上，難以強行分開，在刑法評價上，以視為數個舉動之接
    續施行，合為包括之一行為予以評價，較為合理，則屬接續
    犯，而為包括之一罪（最高法院八十六年度臺上字第三二九
    五號判例要旨參照）。是以倘若行為人在不同時地，先後分
    別竊取不同被害人之財物者，縱然各舉動在時間、空間上有
    密切關係，但因行為人侵害之法益已不具同一性，殊難評價
    為一罪，而應為數罪。查被告甲○○先後於九十五年十月九
    日下午三時許及同日下午七時許之所為，其雖犯罪時間密切
    接近，惟犯罪地點不同、被害人相異，揆諸前揭最高法院判
    例之意旨，應論為數罪，檢察官認被告前開二次竊盜行為為
    接續犯，容有誤會。爰審酌被告年值青壯，不思以合法正當
    途徑賺取所需，恣意竊取臺電公司及他人電纜線以變賣換取
    錢財花用，對他人財產安全及公眾用電造成危害，惟參諸其
    犯後尚知坦認犯行等一切情狀，分別量處如主文所示之刑，
    並定其應執行之刑，以資儆懲。又扣案老虎剪一支，為被告
    甲○○所有供其竊盜犯行所用之物，業據被告坦認無訛，並
　　有扣押物品清單一紙足稽，爰依刑法第三十八條第一項第二
  　款之規定宣告沒收。
據上論斷，應依刑事訴訟法第二百七十三條之一第一項、第二百
九十九條第一項前段，刑法第三百二十一條第一項第三款、第一
百八十八條、第五十五條、第五十一條第五款、第三十八條第一
項第二款，判決如主文。
本案經檢察官乙○○到庭執行職務。
中　　華　　民　　國　　96　　年　　5　　月　　31　　日
　　　　　　　　　刑事第十一庭  法　官　黃翰義
以上正本證明與原本無異。
如不服本判決，應於判決送達後10日內，向本院提出上訴狀（應
附繕本）。
　　　　　　　　　　　　　　　　書記官　王麗鈞
中　　華　　民　　國　　96　　年　　6 　　月　　1 　　日
附錄本案論罪科刑法條全文：
中華民國刑法第321條
犯竊盜罪而有左列情形之一者，處6月以上、5年以下有期徒刑：
一  於夜間侵入住宅或有人居住之建築物、船艦或隱匿其內而犯之
    者。
二  毀越門扇、牆垣或其他安全設備而犯之者。
三  攜帶兇器而犯之者。
四  結夥三人以上而犯之者。
五  乘火災、水災或其他災害之際而犯之者。
六  在車站或埠頭而犯之者。
前項之未遂犯罰之。
中華民國刑法第188條
(妨害公用事業罪)
妨害鐵路、郵務、電報、電話或供公眾之用水、電氣、煤氣事業
者，處5年以下有期徒刑拘役或500元以下罰金。
